【裁判字號】    90,易,3184
【裁判日期】    901031
【裁判案由】    毒品危害防制條例
【裁判全文】
臺灣板橋地方法院刑事判決                          九十年度易字第三一八四號
    公  訴  人  臺灣板橋地方法院檢察署檢察官
    被      告  甲○○
右列被告因違反毒品危害防制條例案件，經檢察官提起公訴（九十年度毒偵字第三０
二九號），本院判決如左：
    主  文
甲○○連續施用第二級毒品，累犯，處有期徒刑陸月，如易科罰金，以佰元折算壹
日。扣案之安非他命貳包（驗餘淨重共零點零捌公克）均沒收銷燬之。
    事  實
一、甲○○前於民國八十八年間因公共危險案件，經臺灣雲林地方法院判處有期徒刑
    四月確定；又於八十八年間因贓物案件，經本院判處有期徒刑三月，經上訴臺灣
    高等法院駁回確定，二者合併於八十九年十一月六日執行完畢。仍不知悔改，復
    因施用第二級毒品安非他命案件，經本院以八十九年度毒聲字第一０三九號裁定
    送觀察、勒戒後，無繼續施用毒品之傾向，而由臺灣板橋地方法院檢察署檢察官
    於八十九年二月二十五日以八十九年度毒偵字第一五二八號處分不起訴確定。詎
    甲○○於五年內又基於概括之犯意，先後於九十年七月十九日、二十日某時（起
    訴書載為九十年七月十九日起至同年月二十日止），連續在臺北縣新莊市○○○
    路二一三號四樓住處內，將第二級毒品安非他命置於自製的燈泡吸食器（施用後
    已丟棄而未扣案）內，點火燒烤後，再吸用所冒出之霧化氣體，以此方式施用安
    非他命二次。嗣於九十年七月二十日下午四時許，經警在臺北市重陽橋機車引道
    上查獲，並扣得其所有用餘之安非他命二包（查獲時毛重共約０．四六公克，淨
    重約０．一公克，經送驗後始知實際毛重共０．八二公克，淨重共０．一公克，
    取樣０．０二公克檢驗，驗餘淨重０．０八公克檢還），甲○○復經本院以九十
    年度毒聲字第三三七八號裁定送觀察、勒戒後，仍有繼續施用毒品之傾向。
二、案經臺北市政府警察局士林分局報請臺灣板橋地方法院檢察署檢察官偵查起訴。
    理  由
一、右揭事實，業據被告甲○○於本院審理中坦承不諱，並有其所有用餘安非他命二
    包扣案可資佐證，而此二包安非他命經臺北市政府警察局鑑驗結果，確係甲基安
    非他命，且其毛重共０．八二公克，淨重共０．一公克，取樣０．０二公克檢驗
    ，驗餘淨重０．０八公克，亦有該局九十年八月二十八日北市鑑毒字第三七二號
    鑑驗通知書乙紙附卷可憑。又被告為警查獲後所採集之尿液檢體，經送請臺北市
    立療養院以酵素免疫分析法、薄層層析法檢驗之結果，有安非他命陽性反應，此
    有該院九十年八月七日煙毒尿液檢驗報告乙紙在卷可稽；再被告復因施用第二級
    毒品安非他命案件，經本院以八十九年度毒聲字第一０三九號裁定送觀察、勒戒
    後，無繼續施用毒品之傾向，而由臺灣板橋地方法院檢察署檢察官於八十九年二
    月二十五日以八十九年度毒偵字第一五二八號處分不起訴確定，其於查獲後同因
    施用毒品行為，經本院再以九十年度毒聲字第三三七八號裁定送觀察、勒戒後，
    仍有繼續施用毒品之傾向，此有本院上開裁定二件、該檢察官不起訴處分書及台
    灣台北看守所附設勒戒處所有無繼續施用毒品傾向證明書各一件附卷可憑，足認
    被告於五年內再犯施用毒品罪，經觀察、勒戒後，仍有繼續施用毒品傾向。罪證
    明確，被告犯行洵堪認定。
二、按毒品危害防制條例業於八十六年十月三十日經立法院三讀通過，經總統於八十
    七年五月二十日公布施行，自同年月二十二日起生效，該條例已將安非他命列為
    第二級毒品管制，自不得非法製造、運輸、販賣、轉讓、施用或持有，被告違反
    此項規定，施用第二級毒品安非他命之行為，核係觸犯同條例第十條第二項之施
    用第二級毒品罪。又被告持有安非他命之低度行為，應為其施用之高度行為所吸
    收，不另論罪。再被告先後二次施用安非他命之犯行，時間緊接，所犯又係構成
    犯罪要件相同之罪名，顯係基於概括犯意為之，為連續犯，應依刑法第五十六條
    規定以一罪論，並加重其刑。末查：被告前於八十八年間因公共危險案件，經臺
    灣雲林地方法院判處有期徒刑四月確定；又於八十八年間因贓物案件，經本院判
    處有期徒刑三月，經上訴臺灣高等法院駁回確定，二者合併於八十九年十一月六
    日執行完畢，此有臺灣高等法院檢察署刑案紀錄簡覆表在卷可徵，其受有期徒刑
    之執行完畢後，五年以內再犯有期徒刑以上之本罪，為累犯，應依法遞加重其刑
    。爰審酌被告之品行、智識程度、施用安非他命戕害身心、對社會治安可能之危
    害程度甚鉅，及被告前曾一度因施用安非他命經送觀察、勒戒，經不起訴處分後
    ，猶不思戒解革除惡習，仍一再施用安非他命，惡性非輕，惟其僅施用二次，犯
    罪後又坦承犯行尚有悔意等一切情狀，量處如主文所示之刑，以示懲儆，並諭知
    易科罰金之折算標準。至扣案之安非他命二包（驗餘淨重共０．０八公克），係
    查獲之毒品，爰依毒品危害防制條例第十八條第一項前段規定，不問屬於犯人與
    否，均沒收銷燬之，惟被告施用安非他命所用之燈泡吸食器，據被告供稱已於施
    用後丟棄而未扣案，及檢驗用罄之安非他命０．０二公克，業已滅失，均無從於
    本案中諭知沒收或沒收銷燬。
據上論斷，應依刑事訴訟法第二百九十九條第一項前段，毒品危害防制條例第十條第
二項、第十八條第一項前段，刑法第十一條前段、第五十六條、第四十七條、第四十
一條第一項前段，罰金罰鍰提高標準條例第二條，判決如主文。
本案經檢察官郭緯中到庭執行職務。
中      華      民      國      九十        年    十      月   三十一   日
                                      台灣板橋地方法院刑事第三庭
                                          法  官  趙  義  德
右正本證明與原本無異
如不服本判決應於送達後十日內向本院提出上訴狀
                                          書記官  張  慧  玲
中      華      民      國      九十        年    十一    月     六     日
附錄本案論罪科刑法條全文：
毒品危害防制條例第十條：
施用第一級毒品者，處六月以上五年以下有期徒刑。
施用第二級毒品者，處三年以下有期徒刑。


司法院資訊處製作；財團法人民間司法改革基金會備份。
